RAFAEL DE ALMEIDA BORGES

Fron-end Developer

@ r.borges190693@gmail.com in linkedin.com/in/rafaelborges93 **** +55 22 99919 1420

github.com/RafaelBorges93



SOBRE

Como desenvolvedor em JavaScript, TypeScript, NextJS e ReactJS, possuo uma sólida compreensão das tecnologias fundamentais para o desenvolvimento web moderno. Ao longo da minha carreira, adquiri habilidades essenciais, incluindo a construção de interfaces de usuário dinâmicas e responsivas, o desenvolvimento de aplicativos escaláveis e a implementação de soluções eficientes usando as melhores práticas do setor. Além disso, minha experiência inclui soluções criativas usando RPA, a integração de APIs, a manipulação eficiente do estado da aplicação e a resolução proativa de desafios complexos de desenvolvimento. Sou apaixonado por aprender e implementar as últimas tecnologias para criar experiências de usuário excepcionais e soluções robustas. Com uma abordagem orientada a resultados e colaborativa, estou comprometido em impulsionar projetos de software para o sucesso.

EXPERIÊNCIA

Desenvolvedor Front-end

DocTeka

₩ 04/2023 - atualmente

São Paulo, SP

- Execução de projetos responsivos usando Next.js, React.js, TypeScript, Tailwind e Styled-components;
- Gerenciamento de versão usando GitHub e Bitbucket;
- Gerenciamento de projeto com metodologias ágeis utilizando o Jira Software;
- Planejamento e execução de projetos para aplicação de visualização e assinatura de PDF;
- Participação na elaboração e execução de tarefas para incrementação e melhoria do produto incluindo UI/UX;
- Desenvolvimento de soluções de Automação de Processos Robóticos (RPA) para otimizar fluxos de trabalho, utilizando ferramentas como Electroneek Studio Pro.

Desenvolvedor Front-end

Cuponeria

1 05/2022 - 03/2023

São Paulo, SP

- Execução de projetos Web responsivos usando React.js, Next.js, TypeScript, Jest, Storybook, e Styled-components;
- Gerenciamento de versão usando Bitbucket e Gitlab;
- Planejamento e execução de projetos para grandes empresas, como Ambev, Danone, Unilever, Bradesco, buscando entender suas necessidades para ajudar a definir o escopo do projeto;
- Participação na elaboração e execução de tarefas para incrementação e melhoria do produto:
- Gerenciamento de projeto com metodologias ágeis utilizando o Jira Soft-
- Colaboração com novos membros da equipe apresentando o produto e seus aspectos técnicos;

FORMAÇÃO

Bacharel em Direito

Universidade Estácio de Sá

2019 - 2023

SKILLS

ReactJS NextJS NodeJS **Tailwind** Styled-components Storvbook **RPA** - Robotic Process Automation Jira software Studio Pro - Electroneek Orchestrator - Electroneek Web Developer

LANGUAGES

Javascript Typescript PHP



CERTIFICAÇÕES

JavaScript Completo ES6

Origamid

2023

HTML e CSS

Origamid

2022

UI Design

Origamid

2022

Curso Web Moderno Completo com JavaScript 2021 + Projetos

Udemy

₩ 2022

Profissão Dev

Potência Tech

2022

Top 4 Soft Skills para programadores

Potência Tech

2022